# 求助各位老师及陈版一个权益法后续计量的问题

提问人：小熊吃 鸡 翅 时间：2021-08-10 08:05:07
A公司投资B公司的30%股权，按照权益法核算。投资当日，因以下事项造成B公司公允价值低于账面价值： 1 ）一笔应收账款应提未提坏账； 2 ）
部分五险一金计提比例未达国家法定比例； 3 ）一笔诉讼案件，确认预计负债。
我的问题是这些事项后续是否会影响投资收益的计算呢？如果影响，在什么时点影响，怎么影响呢？
1 ）应收账款：B公司的应收账款账面是 100 元，评估应提坏账 20 元。后续如果B公司这笔应收确认只能收回 70 元，B公司补提坏账 30 元，这时候A公司如果调整B公司的净利润呢？是只调增 10 元吗？
2 ）五险一金：B公司后续持续不补提五险一金，A公司还调整B公司的净利润么？
3 ）预计负债：B公司后续持续不确认预计负债，A公司还调整B公司的净利润么？

回答人：chenyiwei
主帖中的这些事项均属于被投资方的前期差错。在投资日，投资方应首先要求被投资方更正这些差错，以更正后的数字为基础进行后续权益法核算；即使被投资方自身不更正，投资方也应当依据已掌握的信息对被投资方报表进行模拟调整，以调整后的被投资方报表为基础进行权益法核算。
对于坏账准备事项，B公司的应收账款账面是 100 元，评估应提坏账 20 元，则该笔应收账款在投资日的应有公允价值为 80 ，后续如果实际收回 70 ，则视同被投资方只需额外确认损失 10 即可。